臺灣基隆地方法院民事判決
111年度訴字第63號
原      告  湯朝景  
訴訟代理人  王淑琍律師
被      告  湯惠凌  



訴訟代理人  黃傑琳律師
被      告  湯登貴  

訴訟代理人  許博凱律師
            楊昀芯律師
上列當事人間請求返還代為保管之租金收益事件，本院於民國11
1年9月6日言詞辯論終結，判決如下：
    主  文
原告之訴及假執行之聲請均駁回。
訴訟費用新臺幣(下同)4萬5,253元由原告負擔。
    事實及理由
一、原告起訴主張略以：
　㈠兩造之父湯守於90年8月10日死亡，遺有坐落台北市○○區○○路
    00號房地(下稱系爭內湖房地)等遺產，兩造與兩造之母湯吳
    媽吟（107年6月6日死亡)曾於90年9月1日就父親湯守之遺產
    簽訂遺產分配協議書(下稱系爭遺產分配協議書)，約定系爭
    內湖房地由原告與被告湯登貴繼承，應有部分各1/2，並已
    辦妥所有權移轉登記。
　㈡兩造之母湯吳媽吟與原告及被告湯朝貴協議，由原告與被告
    湯登貴委託湯吳媽吟處理系爭內湖房地出租收益及租金收取
    等事宜，湯吳媽吟遂以原告代理人之名義，於90年11月29日
    與不動產仲介業者簽立「委託出租契約書」對外招租。其間
    曾以原告或被告湯登貴名義分別與承租人簽立「房屋租賃契
    約書」，惟皆由湯吳媽吟收取房屋租金及押租金。
　㈢103年年底，原告向湯吳媽吟請求終止委任契約，並要求返還
    系爭內湖房地租金，當時湯吳媽吟已同意原告之主張，並先
    匯還收取之租金30萬元，其餘湯吳媽吟歷年收取而未返還之
    租金部分，於湯吳吟死亡後，已成為湯吳媽吟消極遺產之一
    部分，而應由其繼承人即兩造共同繼承。原告依民法第541
    條規定，終止委任契約後，得向湯吳媽吟請求返還系爭內湖
    房地租金之請求權不因繼承而消滅，亦不生混同之法律效果
    ，而成為湯吳媽吟遺產中之債務，是原告得向被告2人請求
    連帶返還系爭內湖房地租金中扣除原告應分擔比例1/3後之
    租金數額。
　㈣依湯吳媽吟存摺有關票據代收之明細中，按月兌付之票款確
    實均為內湖房地租金，另依存留之租賃契約部分，90年9月1
    日後至104年6月30日止，每月固定匯入湯吳媽吟名下帳戶租
    金明細所示之所得，前後計為1,289萬4,000元，原告就系爭
    內湖房地之所有權為1/2，故啺吳媽吟負有返還原告677萬7,
    000元之債務，扣除原告自己應承擔之比例1/3，被告2人應
    連帶給付原告429萬8,000元。另湯吳媽吟尚有代收出租人交
    付之押租保證金25萬5,000元，此部分款項於房屋租賃契約
    終止時須返還承租人，被告亦應連帶返還，扣除原告應分擔
    之比例1/3，被告2人應連帶返還17萬元。
　㈥母親湯吳媽吟在原告當志願役軍官時說，她的錢足夠用，要
    原告自己的薪資自己留著用，並要原告不用給她生活費。被
    告湯惠凌亦未告知原告說母親湯吳媽吟有要求生活費。湯吳
    媽吟之銀行帳戶從無子女每月固定匯款生活費之資料。母親
    名下亦有相當財產，於法亦不符合子女必須給付扶養費之要
    件。原告於年度報稅將母親申報扶養親屬，純係基於節稅考
    量，與母親湯吳媽吟收取系爭內沛湖房地租金事件無關，亦
    不能證明湯吳媽吟代收取租金即係給予湯吳媽吟之生活費。
　㈦原告委任湯吳媽吟代為保管和解除委任，並不需要告訴被告
    湯惠凌，雙方口頭約定即可。承租人提交租賃所得扣繳暨免
    扣繳憑單給原告與被告湯登貴，即是在客觀上認為湯吳媽吟
    是代理人。在被告湯惠凌請求裁判分割湯吳媽吟遺產案件中
    ，兩造未將原告先前自行自湯吳媽吟帳戶中提領之款項納入
    湯吳媽吟之遺產中予以分配，已足證明原告與被告湯登貴一
    致認為原告所提領之款項係湯吳媽吟同意返還之代管租金。
　㈧104年3月間，被告湯登貴告知原告，湯吳媽吟已同意原告及
    被告湯登貴自行持湯吳媽吟之印章及存摺，將湯吳媽吟歷年
    收取之租金自其帳戶內各轉匯500萬元至原告與被告湯登貴
    之帳戶，雖遭被告湯惠凌提出民事返還之訴訟，並經判決應
    返還確定（即本院108年度重家字繼訴字第1號、臺灣高等法
    院109年度重家上字第70號、最高法院110年度台上字第2517
    號，下稱確定家事判決)，然上開判決並言明：關於湯吳媽
    吟有無收取原告及被告湯登貴共有內湖房地之租金、其帳戶
    存款與內湖房地租金之關聯等，均不影響該件判決而未予審
    究。原告基於尊重法院最終認定，依該確定判決主文，先將
    款項歸還，實乃係基於債之關係各自獨立之結果，並非得以
    逕此認定原告請求返還系爭租金亦同遭上開民事確定判決所
    否決。
　㈨故請求法院判決:被告應連帶給付原告446萬8,000元，及自10
    4年7月1日起至清償日止，按年息5%計算之利息。並陳明願
    供擔保，請准宣告假執行。
二、被告答辯：
　㈠被告湯登貴：被告與原告共有系爭內湖房地，並一同委任湯
    吳媽吟代為管理，除本件原告之請求外，被告湯登貴亦有基
    於同一原因事實向湯吳媽吟之繼承人請求返還租金之權利，
    故就原告主張依民法第541條之規定請求返還系爭內湖房地
    租金一事，並不爭執。就分割遺產調解筆錄部分，因當時被
    告湯登貴欲對確定家事判決提起再審，故當時僅就湯吳媽吟
    之積極遺產進行分配。
　㈡被告湯惠凌：　　　
　⑴兩造父親過世時，留有系爭內湖房地、新北市中和區之不動
    產及動產，原均打算由母親湯吳媽吟繼承，經代書建議，為
    避免日後母親過世後產生過多的遺產稅，可先將系爭內湖房
    地及新北市中和區不動產分別過戶予原告、被告湯登貴與被
    告湯惠凌，惟因被告湯惠凌欲自己購買房屋，首購始能有較
    多之貸款優惠，因此兩造與母親湯吳媽吟商討後，決定新北
    市中和區不動產部分待母親過世後再行過戶，而系爭內湖房
    地則先過戶至原告及被告湯登貴名下，惟此前提是系爭內湖
    房地之租金仍由母親湯吳媽吟收取，作為母親之財產，供母
    親生活所需。
　⑵依本院另案109年度訴字第294號刑事判決書第10頁所載，系
    爭遺產分配協議書固有記載所有權人依比例負擔稅費及租金
    等語，然當時兩造與母親湯吳媽吟業已協議，租金收入均由
    母親領取，作為生活費用。
　⑶被告湯登貴於本院另案108年度重家繼訴字第1號事件中，於1
    08年8月6日言詞辯論時陳稱：當初父親過世時，母親可以領
    取該筆租金等語。另依原告與被告湯惠凌於107年7月4日在
    通訊軟體Messenger針對遺產問題討論之對話紀錄，被告湯
    惠玲稱：當初爸死的時候就是為怕日後遺產稅的問題，所以
    才先把內湖過戶給你們，也有言明只過戶，收房租的權力還
    是在媽媽身上。原告回稱：那是媽要的，你當時將房子換股
    票五十萬，你們不想在過戶後要回租金，導致這些年沒錢買
    房投資等語，亦可證當時確有另行私下約定收租金的權利在
    母親湯吳媽吟身上甚明。
　⑷原告在本院另案108年度重家繼訴字第1號事件中，提出答辯
    書狀第3點陳稱：查90年遺產分割協議書，內容明確表明湯
    吳媽吟無權收取內湖房產的租金，但湯吳媽吟有另外開口向
    全部子女要求收取中和房產以及內湖房產的租金等語，亦可
    證原告亦知悉系爭內湖房地租金為湯吳媽吟收取，而為湯吳
    媽吟所有。
　⑸被告湯惠凌於本院另案確定家事判決（即認定原告、被告湯
    登貴並無委託湯吳媽吟收取等情，判決湯登貴、湯朝景應各
    返還500萬元予湯惠凌、湯登貴；湯朝景公同共有，及自108
    年3月1日起至清償日止 按年息5%計算之利息)，另提起分割
    遺產訴訟，經本院以110年度家調字第147號事件審理，於11
    0年11月10日行調解程序時因被告湯登貴表示對上開確定判
    決須提起再審，因此上開判決確定部分之1,000萬元暫未列
    於調解筆錄，其餘被繼承人湯吳媽吟之財產則均以110年度
    家調字第147號調解筆錄調解分割。嗣被告湯登貴所提之再
    審之訴，經臺灣高等法院110年度重家再字第2號判決駁回確
    定，三方乃另於110年12月10日就上開1,000萬元部分簽立協
    議書，原告且已依協議書內容為給付。倘若原告認為湯吳媽
    吟之遺產中有其系爭內湖房地之租金，即應於遺產分割時主
    張該等金額應扣除，而非於遺產全數分割完畢以後，再行主
    張。
　⑹原告曾對被告湯惠凌稱：內湖登記是我們，我們當年可告媽
    侵占。復對被告湯惠凌稱：這些年的就是用贈與方式取得。
    嗣被告湯惠凌於107年7月4日下午12時57分以LINE即時通訊
    對被告湯登貴詢問:媽有說這十多年內湖租金要贈與給你們
    嗎？被告湯登貴稱：沒。等語，可證原告與被告湯登貴之陳
    述矛盾，且自始即無認為與湯吳媽吟間成立委任關係。
　⑺被告湯登貴就另案確定家事判決提起再審之訴，經臺灣高等
    法院110年度重家再字第2號民事判決駁回確定，原告再提起
    本件之訴即受確定判決及再審判決既判力或爭點效所拘束，
    即不得再主張委託湯吳媽吟管理系爭內湖房地租金，而請求
    湯吳媽吟之繼承人返還之。
　⑻又倘若母親需代管系爭內湖房地租金，則僅需原告、被告湯
    登貴開立專戶，將存摺、印章、提款卡等交由母親保管即可
    ，再者，父親過世時，原告、被告湯登貴分別已25歲、29歲
    ，均已是獨立自主的成年人，實難想像有何需由母親代為保
    管租金之需求，足證原告之主張並非事實。
　⑼原告固提出專任出租委託書，然而僅為委託出租，最終有無
    出租、租金多少，是否均匯入湯吳媽吟之帳戶，均無從證明
    ，況湯吳媽吟亦有歷年積蓄、繼承自夫湯守之遺產、中和房
    地之租金，實難僅憑無租賃契約可佐之票據收付，即認該收
    入均為系爭內湖房地租金收益。另原告追加請求返還之系爭
    押租金，亦無證據證明確由湯吳媽吟收取。原告既未舉證證
    明與湯吳媽吟間有委任關係存在，自無從請求被告返還。
　⑽故請求法院判決駁回原告之訴，並陳明如受不利之判決，願
    供擔保，請求免為假執行。　　
三、兩造對於下列相關連事件時序經過及事實並無爭執，整理如
    下即作為本判決之基礎事實：
　㈠90年9月1日原告與被告2人及兩造母親湯吳媽吟簽立遺產分割
    協議書，就被繼承人湯守遺留之財產協議分配：湯惠凌分配
    取得尚德股份有限公司等股票，湯登貴、湯朝景分配取得系
    爭內湖房地，應有部分各1/2。分配之不動產上之租約原則
    使其繼續存在，並由所有權人承受租約。繼承開始後之租金
    收入與相關稅負（包括但不限於地價稅、房屋稅、綜合所得
    稅及日後移轉之土地增值稅等等）所有權人依其所有權比例
    各自負擔。(詳本院卷第30-35頁)
　㈡90年11月29日湯吳媽吟以湯朝景代理人身分與匯眾房屋聯盟
    簽訂「專任委託出租契約書」，委託系爭內湖房地以每月租
    金9萬元、押金27萬元出租，委託期間為90年11月27日至91
    年1月15日。(詳本院卷第41頁)
　㈢系爭內湖房地於99年6月6日，以湯登貴為出租人、林姚宗為
    承租人，簽訂每月租金8萬5,000元、租賃期限99年7月1日至
    104年6月30日為期5年，押金25萬5,000元租賃契約(註明:本
    合約期間共5年，第1年、第2年月租金8萬5,000元，第3年、
    第4年、第5年租金為9萬元）。林姚宗為發票人、安泰商業
    銀行敦南分行為付款人之①未記載受款人，發票日期99年7月
    1日，票面金額25萬5,000元支票乙張；②發票日期99年7月1
    日、99年8月1日、99年9月1日、99年10月1、99年11月1日、
    99年12月1日、100年月1日、100年2月1日、100年3月1日、1
    00年4月1日、100年5月1日、100年6月1日，票面金額均為8
    萬5,000元之支票各乙張。發票日期100年7月1日、100年8月
    1日、100年9月1日100年10月1日、100年11月1日、100年12
    月1日、101年1月1日、101年2月1日、101年3月1日、101年4
    月1日、101年5月1日、101年6月1日，均記載受款人湯吳媽
    吟之支票各乙張；③發票日期101年7月1日、記載受款人湯吳
    媽吟、票面金額7萬7,000元之支票乙張；101年8月1日、101
    年9月1日、101年10月1日、101手11月1日、101年12月1日、
    102年1月1日、102年2月1日、102年3月1日、101年4月1日、
    101年5月1日102年6月1日，均記載受款人湯吳媽吟，票面金
    額均為9萬元之支票各乙張；④發票日期102年7月1日、102年
    8月1日、102年9月1日、102年10月1日、102年11月1日、102
    年12月1日、103年1月1日、103年2月1日、103年3月1日103
    年4月1日、103年5月1日、103年6月1日，票面金額均為9萬
    元，未記載受款人之支票各乙張；⑤發票日期103年7月1日、
    103年8月1日、103年9月1日、103年10月1日、103年11月1日
    、103年12月1日、104年1月1日、104年2月1日、104年3月1
    日、104年4月1日、104年5月1日、104年6月1日，票面金額
    均為9萬元，均記載受款人湯吳媽吟之支票乙張(上開支票皆
    係由湯吳媽吟之基隆市第二信用合作社帳戶代收票據）。（
    詳本院卷第43-100頁、第107-120頁)。
　㈣被告湯惠凌於108年1月10日對原告、被告湯登貴向臺灣基隆
    地方檢察署提出詐欺、偽造文書及竊盜等告訴，臺灣基隆地
    方檢察署檢察官於109年4月6日以108年度偵字第4808號提起
    公訴，經本院刑事庭於110年12月7日以109年度訴字第294號
    判決：湯登貴、湯朝景共同行使偽造私文書罪，各應執行有
    期徒刑1年10月。現由臺灣高等法111年度上訴字第952號審
    理中。
　㈤被告湯惠凌於108年1月24日對原告、被告湯登貴向本院家事
    庭提起返還遺產之訴，經本院家事庭於109年5月29日以108
    年度重家繼訴字第1號判決:湯登貴、湯朝景應各返還500萬
    元予湯惠凌、湯登貴及湯朝景公同共有。湯登貴、湯朝景不
    服提起上訴，經臺灣高等法院於110年1月13日以109年度重
    上家字第70號判決:上訴駁回。湯登貴、湯朝景不服上訴最
    高法院，最高法院於110年10月6日以110年度台上字第2517
    號裁定:上訴駁回。湯登貴對臺灣高等法院109年度重家上字
    第70號確定判決提起再審，臺灣高等法院於111年1月19日判
    決:再審之訴駁回。　　
　㈥被告湯惠凌於110年5月21日對原告、被告湯登貴向本院家事
    庭提起分割遺產之訴，經本院家事庭於110年11月10日以110
    年度家調字第147號調解成立。
　㈦兩造於110年12月10日簽立協議書，協議三方同意平均分配本
    院108年度重繼訴字第1號民事判決之金額，故計算至110年1
    2月10日，湯朝景應於110年12月14日前分別給付湯惠凌、湯
    登貴各189萬8,402元。湯惠凌同意依本院110年度家調字第1
    47號調解筆錄應以金錢補償湯朝景60萬元自上開給付金額扣
    除。湯登貴、湯朝景另行協議，雙方相互抵銷，不相互轉帳
    。（詳本院卷第101、103頁)
四、本件爭點及本院判斷：
　㈠原告主張兩造之父湯守死亡時遺留有系爭內湖房地等財產，
    湯守之配偶即兩造母親湯吳媽吟與兩造為其繼承人，曾於90
    年9月1日就湯守遺留之財產簽訂系爭遺產分配協議書，約定
    系爭內湖房地所有權由原告與被告湯登貴取得（應有部分各
    1/2），原告與被告湯登貴已辦妥所有權移轉登記，原告乃
    將系爭內湖房地委任兩造母親湯吳媽吟出租收益及租金收取
    ，嗣原告己於103年年底，向湯吳媽吟為終止委任契約表示
    ，惟湯吳媽吟已於107年6月6日死亡，故基於繼承法律關係
    請求被告連帶返還湯吳媽收之租金、押金等語，為被告湯惠
    凌所否認，是本件之爭點為原告與兩造母親湯吳媽吟間就系
    爭內湖房地是否成立有委任契約關係？
　㈡按按當事人主張有利於己之事實者，就其事實有舉證之責任
    ，民事訴訟法第277條前段定有明文。又民事訴訟如係由原
    告主張權利者，應先由原告負舉證之責，若原告先不能舉證
    ，以證實自己主張之事實為真實，則被告就其抗辯事實即令
    不能舉證，或其所舉證據尚有疪累，亦應駁回原告之請求，
    有最高法院17年上字第917號判例意旨可資參照。次按稱委
    任者，謂當事人約定，一方委託他方處理事務，他方允為處
    理之契約。當事人之任何一方，得隨時終止委任契約；受任
    人因處理委任事務，所收取之金錢、物品及孳息，應交付於
    委任人。民法第528條、第549條第1項、第541條第1項分別
    定有明文。故成立委任契約，須雙方意思表示一致，循要約
    、承諾一致之方式而完成，始足當之。又受任人受概括委任
    者，得為委任人為一切行為，但不動產之租賃期限逾2年者
    ，須有特別之授權，民法第534條第2款亦有明文。再按繼承
    人自繼承開始時，除本法另有規定外，承受被繼承人財產上
    之一切權利、義務。民法第1148條前段定有明文。
  ㈢本件原告主張其與湯吳媽吟間就系爭內湖房地成立委任契約
    ，無非係以其與被告湯登貴、湯惠凌、湯吳媽吟間就其等被
    繼承人湯守遺留之財產簽立遺產分配協議書，由原告與被告
    湯登貴分配取得系爭內湖房地之所有權，而為系爭內湖房地
    所有權人，並協議「繼承開始後之租金收入與相稅負…所有
    權人依其所有權比例各自負擔之…」、湯吳媽吟曾於90年11
    月29日以原告代理人名義與匯眾房屋聯盟簽訂「專任委託出
    租契約書」及其於103年年底曾向湯吳媽吟請求終止委任契
    約，湯吳媽吟曾先匯款30萬元予原告，為其論據。惟查：
  ⑴首觀原告提出90年11月29日湯吳媽吟以原告代理人身分與匯
    眾房屋聯盟簽訂之「專任委託出租契約書」，其上明確記載
    委託期間為90年11月27日至91年1月15日(詳本院卷第41頁)
    ，是該專委委託出租契約書至多僅能證明上開期間，湯吳媽
    吟有經原告之授權委託匯眾房屋聯盟出租系爭內湖房地
　　，並不足以據此證明原告與湯吳媽吟間就系爭內湖房地存有
    委任契約。
　⑵又原告雖主張其於103年年底曾向湯吳媽吟請求終止委任契約
    ，然按終止權之行使，依民法第263條準用同法第258條之規
    定，應向他方當事人以意思表示為之，契約當事人之一方有
    數人者，該意思表示，應由其全體或向其全體為之，此為終
    止權行使之不可分性。原告既自陳其當時年輕識淺，雖分得
    系爭內湖房地，但不黯不動產之經營管理與維護等事宜，遂
    與被告湯登貴共同委任湯吳媽吟處理出租收益及租金收取等
    事宜(詳原告起訴狀第13-14頁）。原告既主張系爭內湖房地
    ，乃其與被告湯登貴共同委任湯吳媽吟處理出租收益及租金
    收取，則其終止權之行使即應由原告與被告湯登貴共同向湯
    吳媽吟為之，果僅由原告一人為終止之意思表示，尚難謂為
    已生終止之效力，則湯吳媽吟縱有先行匯款30萬元予原告，
    並無法認其係基於委任契約終止後所為同意返還所收取租金
    之意，要難據此即認湯吳媽吟與原告間就系爭內湖房地成立
    有原告所稱出租收益及租金收取之委任關係。
　⑶再者，共有物之出租，乃典型之利用行為，應依民法第820條
    第1項之規定為之，而無同法第819條第2項或土地法第34條
    之1第1項規定之適用(最高法院76年度台上字第2694號判決
    及該院79年第2次民事庭會議決議㈡參照)。而民法第820條第
    1項規定：共有物除契約另有訂定外，由共有人共同管理之
    。系爭內湖房地係原告與被告湯登貴於90年9月1日因遺產分
    割而取得，應有部分各1/2，為原告與被告湯登貴之共有物
    ，是原告提出系爭內湖房地於99年6月6日，以湯登貴為出租
    人、林姚宗為承租人，簽訂每月租金8萬5,000元、租賃期限
    99年7月1日至104年6月30日為期5年，押金25萬5,000元之租
    賃契約，僅能證明原告就系爭內湖房地曾有同意並特別授權
    被告湯登貴簽訂逾2年之租約（依民法第534條第2款規定，
    不動產之租賃期限逾2年者，須有特別之授權），以及證明
    系爭內湖房地於99年6月6日出租，期間自99年7月1日起至10
    4年6月30日止，尚難僅憑上開租賃期間承租人簽交之押金支
    票及每月之租金支票，係由湯吳媽吟之基隆二信帳戶代收，
    即謂原告就系爭內湖房地與湯媽吟間成立有出租收益及租金
    收取之委任關係。更何況，原告就其餘90年9月至99年6月30
    日期間，是否確有委任湯吳媽吟管理出租，以及租金收入若
    干等節，亦均未能提出相當之積極證據證明。
　⑷承前，原告既自陳其當時年輕識淺，雖分得系爭內湖房地，
    但不黯不動產之經營管理與維護等事宜等語，且據被告湯惠
    凌於本院109年度訴字第294號刑事案件審理中，於109年7月
    16日審判期日當庭提出與原告對話之手機內容:(湯惠凌)「
    當初爸的時候，就是為了怕日後有遺產稅的問題，所以才把
    內湖過戶給你們，也有言明，只過戶名字，收房租的權利還
    在媽媽身上。」「即使當時繼承中和的房子，房租一樣是媽
    媽收的。」；（原告）「那媽媽要的，…。」、「當時有人
    為急買房，而臨時私下換50萬股票，尚可做頭期款，也不顧
    他人沒有繼承現金可周轉，租金本歸繼承人是合法合情，是
    媽媽暴力取財的行為，又欺負年幼之舉」「代書已講可以爭
    取」（詳本院109年度訴字第294號刑事卷三第37、39、61、
    72頁），是原告於其等被繼承人湯守死亡時，協議登記取得
    系爭內湖房地所有權，並將系爭內湖房地現有及將來之出租
    仍交由母親湯吳媽吟管理，其緣由可能單純僅因歸避日後高
    額之遺產稅，而系爭內湖房地之租金仍由湯守配偶即兩造之
    母親湯吳媽吟收取，此等父母子女關係親密者間財產管理之
    內部關係，並不必當然係基於委任契約關係。蓋若確屬委任
    關係，則原告或被告湯登貴於湯吳媽吟生前管理系爭內湖房
    地期間，豈有不向湯吳媽吟請求交付租金，反而在湯吳媽吟
    意識不甚清楚之際，未經湯吳媽吟之同意或授權，擅自逕行
    提領湯吳媽吟帳戶內之款項轉存或轉匯至自己帳戶之理，其
    作為令人匪夷所。佐以，被告湯登貴於本院另案108年度重
    家繼訴字第1號事件108年8月6日言詞辯論期日亦陳稱：「當
    初父親過世時母親可以領取該筆租金」等語（詳上開卷第42
    4頁），以及原告於兩造母親湯吳媽吟往生後仍對被告湯惠
    凌回應稱「那媽媽要的」「是媽媽暴力取財」「代書已講可
    以爭取」等語，益證被告湯惠凌所辯，系爭內湖房地租金係
    由湯吳媽吟收取，供其生活費用乙節非虛，且較符合一般社
    會常情。
  ⑸綜上以觀，本件依原告所提出之證據，既然無法證明原告、
    被告湯登貴就系爭內湖房地有與湯吳媽吟成立有出租收益及
    租金收取之委任關係之事實，則原告本於民法第541條第1項
    、第1148條之法律關係，請求被告連帶給付系爭內湖房地自
    90年9月1日開始至104年6月30日止之租金及押金，均於扣除
    其自己應承擔之比例後之租金429萬8,000元、押金17萬元，
    共計446萬8,000元及自104年7月1日起至清償日止，按年息5
    %計算之利息，為無理由，應予駁回。原告之訴既經駁回，
    其假執行之聲請即失所依附，應併駁回之。
五、本件訴訟費用即第一審裁判費為4萬5,253元，此外別無其他
    費用之支出，爰依職權確定訴訟費用額為4萬5,253元，應由
    敗訴之原告負擔。
六、本件事證已臻明確，兩造其餘主張、陳述及所提出之各項證
    據資料，經審酌後認與判決結果無影響，爰不予以一一論列
    ，附此敘明。
七、據上論結，本件原告之訴為無理由，依民事訴訟法第78條，
    判決如主文。
中　　華　　民　　國　　111 　年　　9 　　月　　30　　日
                  民事庭法　官　林淑鳳　　　　　
以上正本係照原本作成。
如對本判決上訴，須於判決送達後20日內向本院提出上訴狀。如
委任律師提起上訴者，應一併繳納上訴審裁判費。
中　　華　　民　　國　　111 　年　　9 　　月　　30　　日
                        書記官　張景欣